【裁判字號】    89,上易,1996
【裁判日期】    900116
【裁判案由】    竊盜
【裁判全文】
臺灣高等法院高雄分院刑事判決                  八十九年度上易字第一九九六號
    上訴人即被告  丙○○
右上訴人因竊盜案件，不服臺灣高雄地方法院八十九年度易字第三四０五號中華民國
八十九年十月四日第一審判決（起訴案號：臺灣高雄地方法院檢察署八十九年度偵字
第九一一四號），提起上訴，本院判決如左：
    主  文
原判決撤銷。
丙○○攜帶兇器竊盜，處有期徒刑陸月，如易科罰金，以佰元折算壹日。
扣案之鐵質Ｔ字型起子壹支沒收。
    事  實
一、丙○○意圖為自己不法之所有，於民國八十九年四月三日上午八時許，在高雄市
    ○○路八０二醫院側門旁，持客觀上對人之生命、身體安全造成威脅之鐵質Ｔ字
    型起子一支，竊取乙○○○所有之車牌號碼ＹＲ－四一八號機車一部，得手後留
    供己用，嗣於八十九年四月二十一日十五時五十分許，在高雄縣鳳山市○○路與
    新強路口為警查獲，並扣得其所有，供犯前開竊盜罪所用之Ｔ字型起子一把。
二、案經高雄市政府警察局苓雅分局移送台灣高雄地方法院檢察署檢察官偵查起訴。
    理  由
一、訊據被告丙○○對右揭事實坦承不諱，核與被害人乙○○○於警訊時之指述相符
    ，並有查詢車輛認可資料、贓物認領保管收據各一紙附卷，及被告所有作案用之
    鐵質Ｔ字型起子一支扣案可稽，事證明確，被告犯行洵堪認定。
二、查上開鐵質Ｔ字型起子一支，前端扁平尖銳，客觀上足以對人之身體、生命造成
    威脅，業據原審法院當庭勘驗無訛，係屬兇器無疑。核被告所為，係犯刑法第三
    百二十一條第一項第三款之帶兇器竊盜罪。
三、原審予以論罪科刑，固非無見，惟刑法第四十一條第一項業於九十年一月十日修
    正甲布，同年月十二日生效，其修正後規定為：「犯最重本刑為五年以下有期徒
    刑之刑之罪，而受六個月以下有期徒刑或拘役之宣告者，因身體、教育、職業、
    家庭之關係或其他正當事由，執行顯有困難者，得以一元以上三元以下折算一日
    ，易科罰金。但確因不執行所宣告之刑，難收矯正之效，或難以維持法秩序者，
    不在此限。」而本件被告所犯罪名之最重本刑為五年以下有期徒刑，且受有期徒
    刑六月之宣告，依刑法第二條第一項前段規定，自應適用裁判時之法律即修正後
    之刑法第四十一條第一項規定宣告易科罰金之折算標準，原審未予適用，尚有未
    洽。被告上訴意旨認原判決量刑過重，雖無理由，惟原判決既有可議之處，應由
    本院予以撤銷改判。爰審酌被告貪圖不法所有而竊取他人機車供己留用，事後能
    坦承犯行，態度良好，且所竊得之機車業經被害人領回等一切情狀，量處如主文
    所示之刑，並諭知易科罰金之折算標準。又扣案之鐵質Ｔ字型起子一支，係被告
    所有供犯罪所用之物，爰依刑法第三十八條第一項第二款之規定，宣告沒收。
據上論結，應依刑事訴訟法第三百六十九條第一項前段、第三百六十四條、第二百九
十九條第一項前段、刑法第三百二十一條第一項第三款、第二條第一項前段、第三十
八條第一項第二款、修正後刑法第四十一條第一項，罰金罰鍰提高標準條例第二條，
判決如主文。
本案經檢察官陳新慶到庭執行職務。
中    華    民    國       九十     年        一      月       十六    日
                              臺灣高等法院高雄分院刑事第七庭
                                  審判長法官  王光照
                                        法官  黃壽燕
   法官  黃仁松
右正本證明與原本無異。
不得上訴。
                                      書記官  郭蘭蕙
中    華    民    國      九十      年       一       月    十  八      日
附錄：本判決論罪科刑法條：
刑法第三百二十一條第一項第三款
犯竊盜罪而有左列情形之一者，處六月以上五年以下有期徒刑：
三、攜帶兇器而犯之者。
                                                                        Ｆ


司法院資訊處製作；財團法人民間司法改革基金會備份。
